# 请教陈版关于职工持股平台问题

提问人：yinpo123 时间：2022-06-11 07:54:53
陈版主，你好。看了很多您关于持股平台回复，咨询一个问题。
项目背景：A公司 2021 年 5 月进行混合所有制改革，引入战略投资者，与此同时公司员工成立合伙企业作为职工持股平台（符合岗位职级的必须持股），（ 1 ）考虑员工一次出资压力，持股平台约定分三年出资、每年年末出资比例为30%、30%、40%；（ 2 ）持股员工如不符合岗位职级要求，需将股份转让其他符合职级要求的员工，以投资入股成本+入股后累计公司每股利润作为转让价。（ 3 ） 各期投资入股成本为 4 元/股，与战略投资者初始入股价格保持一致。（ 4 ） 2021 年 10 月，公司召开股东会，确定战略投资者增资和持股平台增资事宜，根据会议决议持股平台将持有公司10%股份（10%股份预留2%为新增岗位变动预留），公司当月完成章程持股比例和工商登记变更。
项目进展： 2021 年 10 月，战投以 4 元/股价格缴纳出资，持股平台员工于 2021 年 12 月以 4 元/股缴纳第一期出资。
问题：陈版主，
（ 1 ）我认为属于授予员工的一项股票期权；
（ 2 ）虽然没有明确行权要求、服务期间，但是这种 3 年分期，于每年年末共同出资并且必须符合岗位要求的形式，涵盖了隐含行权条件，可行权日期分别为2021.12/2022.12/2023.12各期末仍在符合持股要求的岗位上，不知道这种理解是否准确；还是说属于授予后立即可行权股票期权，有效期分别为各年年末。
（ 3 ）上述股票期权公允价要用BS模型测算估值吗，还是其他模型？是否可以直接用战略投资者入股价？
（ 4 ）员工中途调离岗位不符合持股要求，将股份转让符合持股要求人员，调离岗位员工不满足行权条件，此时要将前期已确认的股权激励费用和资本公积冲销是否准确？新持股员工是否为一个新的股权激励？
版主，谢谢，问题有点多，感谢版主释疑。。

回答人：chenyiwei
首先，应明确入股的员工日后有无按照公允价值退出的正常渠道（例如在持股满一定年限后可按公允价值自主退出，不限于内部转让）。如果有，可以认为属于股份支付；如果没有正常的公允价值退出渠道，只能内部转让或者按每股账面净资产作价转让的，则不是股份支付而不是利润分享计划。这两种情况下适用的会计准则不同。
其次，在构成股份支付的前提下：
1 、可以认为构成一项期权，隐含等待期 3 年；
2 、授予日公允价值可以通过BS模型或者其他合适的估值模型确定，但原则上应高于授予价格与授予日标的股份公允价值的差额（考虑资金时间价值因素）。
3 、在等待期内离职导致丧失行权资格的，可冲回前期已确认的与离职员工相关的股份支付费用。授予新员工按一项新的股份支付处理。